臺灣高雄地方法院民事判決
                                   110年度雄小字第3385號
原      告  臺灣產物保險股份有限公司台南分公司

法定代理人  蘇文志  
訴訟代理人  陳冠宏  
被      告  沈忠儒  
上列當事人間請求損害賠償事件，本院於民國111 年1 月26日言
詞辯論終結，判決如下：
    主  文
被告應給付原告新臺幣貳萬壹仟伍佰陸拾壹元，及自民國一一０
年九月二十八日起至清償日止，按週年利率百分之五計算之利息
。
原告其餘之訴駁回。
訴訟費用新臺幣壹仟元由被告負擔。
本判決第一項得假執行。
    事實及理由
一、本件被告經合法通知，未於言詞辯論期日到場，核無民事訴
    訟法第386 條所列各款情形，爰依原告之聲請，由其一造辯
    論而為判決。
二、原告主張：被告於民國109 年9 月22日駕駛車號為000-0000
    號自小客車，在高雄市鼓山區美術東二路與青海路口，因駕
    駛不慎，致先擦撞同向車道車號000-0000號自小客車，後行
    駛至對向車道擦撞車號0000-00 號自小客車，最後再擦撞原
    告承保車體險，由劉大偉所駕駛車牌0000-00 號自小客車（
    下稱系爭車輛），系爭車輛因而損壞（下稱系爭事故），原
    告已依保險契約賠付系爭車輛之必要修復費用新臺幣（下同
    ）46,366元（零件費用：29,766元、工資費用：7,600 元、
    烤漆費用：9,000 元），爰依保險法第53條第1 項規定，代
    位系爭車輛車主行使民法第184 條第1 項前段、第191 之2
    條之損害賠償請求權，提起本訴等情，並聲明：被告應給付
    原告46,366元，及自起訴狀繕本送達翌日起至清償日止，按
    週年利率5 ﹪計算之利息。
三、被告未於言詞辯論期日到場，亦未提出書狀作任何聲明或陳
    述。
四、得心證之理由：
  ㈠原告主張被告於上開時、地駕駛自小客車，因未注意車前狀
    況，致擦撞系爭車輛，造成系爭車輛受損等情，已提出高雄
    市政府警察局道路交通事故當事人登記聯單、道路交通事故
    初步分析研判表、系爭事故及車損照片、車輛修復估價單、
    發票、行照等件為證（本院卷第13-35 頁），並有本院就系
    爭事故依職權調取高雄市政府警察局交通警察大隊函檢附道
    路交通事故初步分析研判表、道路交通事故現場圖、交通事
    故談話訪問表、交通事故照片、道路交通事故調查報告表㈠
    、㈡-1等件在卷可稽（本院卷第51-91 頁）；又被告經合法
    通知，就原告主張之上開事實，未於言詞辯論期日到庭或提
    出書狀作有利於己之聲明或陳述，是依上開調查證據之結果
    ，堪信原告主張被告有滑行至對向車道，致擦撞原告承保之
    系爭車輛，造成系爭車輛受有損害，應屬真實。
  ㈡按因故意或過失，不法侵害他人之權利者，負損害賠償責任
    ；汽車、機車或其他非依軌道行駛之動力車輛，在使用中加
    損害於他人者，駕駛人應賠償因此所生之損害，但於防止損
    害之發生，已盡相當之注意者，不在此限。民法第184 條第
    1 項前段、第191 條之2 分別定有明文。次按負損害賠償責
    任者，除法律另有規定或契約另有訂定外，應回復他方損害
    發生前之原狀，債權人亦得請求支付回復原狀所必要之費用
    ，以代回復原狀，民法第213 條第1 項、第3 項亦定有明文
    。復依保險法第53條第1 項規定，被保險人因保險人應負保
    險責任之損失發生，而對於第三人有損失賠償請求權者，保
    險人得於給付賠償金額後，代位行使被保險人對於第三人之
    請求權。查，原告主張其為系爭車輛之保險人，並已按保險
    契約約定，給付保險金以修復系爭車輛返還車主，已提出估
    價單、統一發票等件可稽（本院卷第23- 35頁），被告就上
    開書證亦未到庭爭執，是原告主張得就被告前開過失行為，
    向被告請求給付系爭車輛受損之修復費用，自屬有據。
  ㈢再按不法毀損他人之物者，被害人得請求賠償其物因毀損所
    減少之價額，民法第196 條定有明文。並按物被毀損時，被
    害人依民法第196 條請求賠償物被毀損所減少之價額，得以
    修復費用為估定之標準，但以必要者為限，例如修理材料以
    新品換舊品，應予折舊（最高法院77年度第9 次民事庭會議
    決議參照）。原告主張系爭車輛之修復費用共計46,366元，
    已提出上開理賠資料為證，並提出系爭車輛行車執照（96年
    6 月出廠) 為佐（本院卷第21頁）。又其中零件部分之修復
    ，既以新零件更換被損害之舊零件，揆諸前揭說明，應將零
    件折舊部分予以扣除，始屬合理。依行政院所頒固定資產耐
    用年數表及固定資產折舊率表，【非運輸業用客車、貨車】
    之耐用年數為5 年，依平均法計算其折舊結果（即以固定資
    產成本減除殘價後之餘額，按固定資產耐用年數表規定之耐
    用年數平均分攤，計算折舊額），每年折舊率為5 分之1 ，
    並參酌營利事業所得稅查核準則第95條第6 項規定「固定資
    產提列折舊採用定率遞減法者，以1 年為計算單位，其使用
    期間未滿1 年者，按實際使用之月數相當於全年之比例計算
    之，不滿1 月者，以1 月計」，上開【非運輸業用客車、貨
    車】自出廠日96年6 月，迄本件車禍發生時即109 年9 月22
    日，已使用13年4 月，則零件扣除折舊後之修復費用估定為
    4,961 元【計算方式：1.殘價＝取得成本÷( 耐用年數＋1)即2
    9,766÷( 5+1)≒4,961 （小數點以下四捨五入）；2.折舊額＝
    ( 取得成本－殘價) ×1/（耐用年數）×（使用年數）即( 29,
    766－4,961)×1/5 ×（13+4/12 ）≒24,805（小數點以下四捨
    五入）；3.扣除折舊後價值＝（新品取得成本－折舊額）即29
    ,766－24,805＝4,961 】，加計不予折舊之工資7,600 元及烤
    漆9,000元，合計21,561 元。
五、綜上所述，原告依保險代位及侵權行為之法律關係，請求被
    告給付21,561元，及自起訴狀繕本送達翌日即110 年9 月28
    日（本院卷第103 頁）起至清償日止，按年息5 % 計算之利
    息，為有理由，應予准許，逾此部分之請求，為無理由，應
    予駁回。又本件係小額程序為被告敗訴之判決，依民事訴訟
    法第436 條之20之規定，應依職權宣告假執行。
六、本件原告雖為一部勝訴、一部敗訴，惟因原告確有提起本件
    訴訟必要，且起訴後應徵之裁判費至少為1,000 元（民事訴
    訟法第77條之13規定參照），是本院認應依民事訴訟法第79
    條規定，酌情由被告全部負擔，並確定如主文第3 項所示。
七、訴訟費用負擔之依據：民事訴訟法第79條。
中　　華　　民　　國 　111 　　年　　3 　　月　　2    日
                  高雄簡易庭  法      官   鄧怡君
以上正本係照原本作成。
如對本判決上訴，須於判決送達後20日內向本院提出上訴狀，並
須表明原判決所違背之法令及其具體內容與依訴訟資料可認為原
判決有違背法令之具體事實之上訴理由。（均須按他造當事人之
人數附繕本）。
民事訴訟法第436條之24第2項：對於本判決之上訴，非以違背法
令為理由，不得為之。　　　　　　　　　
中　　華　　民　　國　　111 　年　　3 　　月　　2 　　日
                              書  記  官   吳語杰